臺灣基隆地方法院基隆簡易庭小額民事判決
109年度基小字第2077號
原      告  陳彥廷
訴訟代理人  范秀珠
被      告  林○翔 （姓名年籍均詳年籍對照表）
法定代理人  黃○蓮 （姓名年籍均詳年籍對照表）
兼  上一人
訴訟代理人  林○新 （姓名年籍均詳年籍對照表）  
上列當事人間損害賠償事件，本院於民國109年12月10日言詞辯
論終結，判決如下：
    主  文
被告應給付原告新臺幣貳萬貳仟元，及自民國一百零九年八月二
十六日起至清償日止，按週年利率百分之五計算之利息。
原告其餘之訴駁回。
訴訟費用新臺幣壹仟元，由被告負擔新臺幣肆佰肆拾玖元，餘由
原告負擔。
本判決原告勝訴部分得假執行；但被告如以新臺幣貳萬貳仟元為
原告預供擔保，得免為假執行。
   事實及理由
一、原告主張：
    被告林○翔與訴外人林宗毅、俞嘉鑫等3人，於民國109年3月
    3日下午5時56分許，由林宗毅駕駛BCT-2688號自小客車，及
    俞嘉鑫駕駛ABD-0728號自小客車搭載被告林○翔，在新北市
    萬里區台二線萬里隧道內，因與原告所駕駛之AXK-0830號自
    小客車發生行車糾紛，林宗毅與俞嘉鑫以其2人駕駛之車輛
    ，以蛇行之方式，意圖將原告駕駛之車輛攔下，以此強迫原
    告於新北市萬里區台二線與石角路口停車後，由被告林○翔
    、林宗毅、俞嘉鑫及1名身分不詳之人，分別持鋁棒下車，
    並由林宗毅持鋁棒敲打原告車輛之右側，原告見狀後，隨即
    駕車離開現場，俞嘉鑫與被告林○翔則分別以丟擲鋁棒及持
    鋁棒敲擊車輛之方式，毀損原告之車輛，原告見狀乃再駕車
    離去現場。豈知林宗毅、俞嘉鑫乃再駕車追逐原告駕駛之車
    輛，另由林宗毅及該身分不詳之人於新北市萬里區萬里大橋
    上，由其車輛副駕駛座窗戶丟擲鋁棒，擲中原告之車輛，致
    原告之車輛受損，經維修後支出維修費用新臺幣（下同）49
    ,000元。為此，爰依侵權行為之法律關係，提起本件訴訟。
    並聲明：被告應給付原告49,000元及自起訴狀繕本送達翌日
    起算至清償日止，按週年利率百分之5計算之利息。
二、被告之答辯：被告林○翔雖有持鋁棒作勢敲打原告之車輛，
    但並沒有碰到原告之車輛。
三、本院之判斷：
　㈠原告主張被告林○翔與訴外人林宗毅、俞嘉鑫及1名身分不詳
    之人，於上開時、地，因與原告之車輛發生行車糾紛，而分
    別以持鋁棒及丟擲鋁棒之方式，毀損原告之車輛，致原告之
    車輛受有損害，該車輛經維修後，原告並支出49,000元之維
    修費用等事實，業經原告提出本院少年法庭109年度少護字
    第68號宣示筆錄、原告車輛之行車執照、統一發票、原告車
    輛維修之維修單據及案發現場之現場監視器錄影畫面翻拍照
    片，並經本院勘驗案發現場監視器錄影畫面屬實。而被告林
    ○翔亦因上開事實，經本院少年法庭裁定應予訓誡，此經本
    院調取本院109年度少護第68號少年卷宗核閱屬實，自堪信
    為真實。
　㈡按因故意或過失，不法侵害他人之權利者，負損害賠償責任
    ；數人共同不法侵害他人之權利者，連帶負損害賠償責任，
    民法第184 條第1 項前段、第185 條第1 項前段分別定有明
    文。次按民事上之共同侵權行為即共同加害行為，與刑事上
    之共同正犯，其構成要件並不完全相同，共同侵權行為人間
    不以有意思聯絡為必要，如客觀上數人之行為共同構成違法
    行為之原因或條件，因而發生同一損害，即數人之不法行為
    ，均為其所生損害之共同原因，即所謂行為關連共同，亦足
    成立共同侵權行為，依民法第185條第1 項前段之規定，各
    行為人對於被害人應負全部損害之連帶賠償責任（最高法院
    67年台上字第1737號判例意旨參照）。經查，本件被告林○
    翔與訴外人林宗毅、俞嘉鑫等人，係因與原告間之行車糾紛
    ，而於密接時間內，毀損原告之車輛，其各自行為間關聯共
    同，即應依民法第184 條、第185條之規定，對原告車輛所
    生損害，負連帶賠償責任。又連帶債務之債權人，得對於債
    務人中之一人或數人或其全體，同時或先後請求全部或一部
    之給付，民法第273條第1項定有明文。從而，原告依侵權行
    為之法律關係，請求被告賠償原告車輛所受損害，於法有據
    。
　㈢按負損害賠償責任者，除法律另有規定或契約另有訂定外，
    應回復他方損害發生前之原狀；第一項情形，債權人得請求
    支付回復原狀所必要之費用，以代回復原狀，民法第213條
    第1項、第3 項定有明文。再按物被毀損時，被害人除得依
    民法第196條請求賠償外，並不排除民法第213條至第215條
    之適用。依民法第196條請求賠償物被毀損所減少之價額，
    得以修復費用為估定之標準，但以必要者為限（例如：修理
    材料以新品換舊品，應予折舊）。被害人如能證明其物因毀
    損所減少之價額，超過必要之修復費用時，就其差額，仍得
    請求賠償（最高法院77年度第9次民事庭會議決議㈠參照）。
    查原告主張原告車輛之修復費用，依前揭維修單記載之總金
    額為49,000元（工資含塗裝19,000元、零件30,000元），而
    系爭車輛出廠年月為103年12月，不知其確切之出廠日期，
    推定系爭車輛為103年12月15日出廠，而以103年12月15日為
    計算折舊之基準。至109年3月3日案發之日止，依營利事業
    所得稅查核準則第95條第6款規定：「固定資產提列折舊採
    用定率遞減法者，以1年為計算單位，其使用期間未滿1年者
    ，按實際使用之月數相當於全年之比例計算之，不滿1月者
    ，以月計」之方法計算結果，使用之時間應以5年3月計，其
    車輛及附加零件已有折舊，應將折舊部分予以扣除。本院依
    行政院所頒固定資產耐用年數表及固定資產折舊率之規定，
    自用小客車之耐用年數為5年，依定率遞減法每年折舊千分
    之369，惟採用定率遞減法者，其最後1年之折舊額加歷年折
    舊累計額，總和不得超過該資產成本原額之十分之九，故逾
    耐用年數之汽車仍有相當於新品資產成本十分之一之殘值。
    而系爭車輛至車禍受損時止，已逾耐用年數，關於毀損後之
    修復費用，其新品零件費用於扣除折舊額後，僅能就其中十
    分之一即3,000元範圍內認係必要之零件修復費用（計算式
    ：30,000元×1/10＝3,000元）。加計其餘不應折舊之修復金
    額19,000元，則修復系爭車輛之必要費用應為22,000元。
四、綜上所述，原告基於侵權行為之法律關係，請求被告給付22
    ,000元，及自起訴狀繕本送達之翌日即109年8月26日起至清
    償日止，按年息百分之5計算之利息，為有理由，應予准許
    。逾此範圍之請求，為無理由，應予駁回。
五、本件係適用小額訴訟程序所為被告敗訴之判決，依民事訴訟
    法第436 條之20規定，就原告勝訴部分依職權宣告假執行。
    並依職權宣告被告預供擔保得免為假執行。
六、訴訟費用即第一審裁判費1,000元，由被告負擔449元（計算
    式：1,000元×22,000元/49,000元＝449元，元以下四捨五入
    ），餘由原告負擔。
七、據上論結，本件原告之訴為一部有理由、一部無理由，依民
    事訴訟法第436條之23、第436條之12第1項、第436條之19第
    1 項、第436條之20、第436條第2項、第392條第2項、第79
    條、第87條第1項判決如主文。
中　　華　　民　　國　　109 　年　　12　　月　　31　　日
                  基隆簡易庭法 官  周裕暐
以上正本係照原本作成。
對於本件判決如有不服，應於收受送達後20日內向本院提出上訴
書狀，上訴於本院合議庭，並按他造當事人之人數附具繕本。
當事人之上訴，非以判決違背法令為理由不得為之，上訴狀應記
載上訴理由，表明下列各款事項：
㈠原判決所違背之法令及其具體內容。
㈡依訴訟資料可認為原判決有違背法令之具體事實。
如委任律師提起上訴者，應一併繳納上訴審裁判費。
中　　華　　民　　國　　110 　年　　1 　　月　　4 　　日
                             書記官　謝佳妮